臺灣桃園地方法院民事判決　　　　　　　　　　　　　　九十一年度訴字第二九號
　　原　　　告　未○○○
　　訴訟代理人　孫志堅律師
　　被　　　告　卯○○
　　　　　　　　子○○
　　　　　　　　癸○○
　　　　　　　　丙○○○
　　　　　　 　 戊○○○
　　兼
　　共　　　同
　　訴訟代理人　寅○○
　　被　　　告　己○○○
　　　　　　　　辛○○
　　　　　　　　壬○○
　　訴訟代理人　庚○○
　　　　　　　　甲○○
　　　　　　　　乙○○
　　　　　　　　申○○
　　被　　　告　辰○○
　　　　　　　　午○○
　　　　　　　　巳○○
　　訴訟代理人　丁○○
右當事人間請求分割共有物事件，經本院於中華民國九十三年五月二十六日言詞辯論
終結，判決如左：
    主    文
原告與被告癸○○、卯○○、丑○○、子○○、寅○○共有坐落桃園縣中壢市○○段
一七二地號，地目田，面積為一千一百四十五平方公尺之土地，與坐落同段一七四地
號，地目田，面積為三十五平方公尺之土地應予合併分割，分割方法為如附圖一之乙
案所示：地號田１７２－Ａ部分，面積為０點０一二九公頃，分歸被告丑○○所有。
地號田１７２－Ｂ部分，面積為０點０一二九公頃，分歸被告卯○○所有。地號田１
７２－Ｃ部分，面積為０點０一五０公頃，分歸被告癸○○所有。地號田１７２－Ｄ
部分，面積為０點０一０七公頃，分歸被告寅○○所有。地號田１７２－Ｅ部分，面
積為０點０一二九公頃，分歸被告子○○所有。地號田１７２－Ｆ部分，面積為０點
００六八公頃，與地號田１７４－Ａ部分，面積為０點０００四公頃，分歸原告所有
。地號田１７２部分，面積為０點０四三三公頃，與地號田１７４部分，面積為０點
００三一公頃，分歸全體共有人按原應有部分維持共有並供通行使用。
原告與被告共有坐落桃園縣中壢市○○段一０三地號，地目建，面積為二千五百五十
三平方公尺之土地，與坐落同段一０四地號，地目田，面積為一千五百二十七平方公
尺之土地應准予合併分割，分割方法為如附圖三之丁案所示：地號建１０３－Ａ部分
，面積為０點０二五五公頃，分歸被告癸○○所有。地號建１０３－Ｂ部分，面積為
０點０二五五公頃，分歸被告丑○○所有。地號建１０３－Ｃ部分，面積為０點０二
五五公頃，分歸被告卯○○所有。地號建１０３－Ｄ部分，面積為０點０二二三公頃
，分歸被告子○○所有。地號建１０３－Ｅ部分，面積為０點０二五五公頃，分歸被
告寅○○所有。地號建１０３－Ｆ部分，面積為０點０三五四公頃，分歸被告辛○○
所有。地號建１０３－Ｇ部分，面積為０點０一一八公頃，分歸被告辰○○所有。地
號建１０３－Ｈ部分，面積為０點０一一八公頃，分歸被告午○○所有。地號建１０
３－Ｉ部分，面積為０點０一一二公頃，與地號田１０４－Ａ部分，面積為０點００
０六公頃，分歸被告巳○○所有。地號建１０３－Ｊ部分，面積為０點００一０公頃
，與地號田１０４－Ｂ部分，面積為０點０二０二公頃，分歸被告戊○○○所有。地
號田１０４－Ｃ部分，面積為０點０二四四公頃，分歸被告丙○○○所有。地號田１
０４－Ｄ部分，面積為０點０二一二公頃，分歸被告己○○○所有。地號田１０４－
Ｅ部分，面積為０點０二一二公頃，分歸原告所有。地號田１０４－Ｆ部分，面積為
０點０三五四公頃，分歸被告壬○○所有。地號建１０３部分，面積為０點０五九八
公頃，與地號田１０４部分，面積為０點０二九七公頃，分歸全體共有人按原應有部
分維持共有並供通行使用。
原告及被告子○○應各按如附表二(7)所示應付之金額補償其餘被告，補償金額由被告
癸○○、卯○○、丑○○、寅○○各按如附表二(7)所示應得之金額受領。原告及被告
癸○○、丑○○、寅○○、辛○○、壬○○應各按如附表三(7)所示應付之金額補償其
餘被告，補償金額由被告卯○○、子○○、丙○○○、己○○○、戊○○○、巳○○
、辰○○、午○○各按如附表三(7)所示應得之金額受領。
訴訟費用由兩造各按附表一所示之比例負擔。
    事      實
甲、原告方面：
一、聲明：
（一）原告、被告癸○○、卯○○、丑○○、子○○、寅○○分別共有之坐落桃園縣
      中壢市○○段一七二地號，地目田，面積為一千一百四十五平方公尺之土地，
      與坐落同段一七四地號，地目田，面積為三十五平方公尺之土地，請求准予合
      併分割，並原物分配予各共有人，分割方法為如附圖二之甲案所示。
（二）兩造分別共有之坐落桃園縣中壢市○○段一０三地號，地目建，面積為二千五
      百五十三平方公尺之土地，與坐落同段一０四地號，地目田，面積為一千五百
      二十七平方公尺之土地，請求准予合併分割，並原物分配予各共有人，分割方
      法為如附圖三之丁案所示，惟希望地號一０三Ａ部分，分歸原告所有。
（三）訴訟費用由被告負擔。
二、陳述：緣坐落桃園縣中壢市○○段一七二地號，地目田，面積一千一百四十五平
    方公尺，與坐落同段一七四地號，地目田，面積三十五平方公尺土地（下稱系爭
    一七二、一七四地號土地），係原告、被告癸○○、卯○○、丑○○、子○○、
    寅○○所共有，另坐落桃園縣中壢市○○段一０三地號，地目建，面積二千五百
    五十三平方公尺，與坐落同段一０四地號，地目田，面積一千五百二十七平方公
    尺土地（下稱系爭一０三、一０四地號土地），則係兩造所共有。各共有人應有
    部分如附表一所示。原告多次請求被告分配租金收入，被告均置之不理，原告長
    年支付上開土地之地價稅，卻無法為使用收益，嚴重損害原告權利，因兩造無法
    協議分割，是為利兩造各自使用及避免少數人之獨占，爰依民法第八百二十三條
    、第八百二十四條第二項之規定，訴請以聲明所示之分割方法原物分割共有物（
    系爭一０三、一０四地號土地原欲採取戊案，嗣後請求分割如丁案所示，惟希望
    分得地號一０三Ａ部分）。
三、對被告抗辯之陳述：系爭一七二、一七四地號土地三十多年來均由既成道路通行
    使用，緊鄰系爭一０三、一０四地號土地為桃園縣中壢市○○段一０六號土地，
    乃國有財產局所有之水溝用地，現已舖蓋水泥築成道路，供通行方便使用，故皆
    無須再另闢道路供通行使用。另系爭一０三地號土地上有訴外人姜茂良、被告辛○○、壬○○、巳○○、辰○○、午○○等六人之地上權，惟渠等自始無使用該
    地，且該地係由被告癸○○、卯○○、丑○○、子○○、寅○○承租予他人使用
    ，是此地上權應由上述被告等人負責塗銷，與原告無關。
四、證據：提出土地登記謄本影本二份、照片四幀、實測圖二紙、桃園縣稅捐稽徵處
    九十一年地價稅繳款書影本一紙、土地登記謄本二份，並聲請中華經建鑑定中心
    股份有限公司鑑定系爭一七二、一七四地號土地分割後各筆土地價值及訊問證人
    黃敏陞為證。
乙、被告方面：
Ａ、被告癸○○、子○○、寅○○、丙○○○、戊○○○：
一、聲明：被告癸○○、子○○、寅○○等三人請求如主文第一項所示；被告癸○○
    、子○○、寅○○、丙○○○、戊○○○等五人請求如主文第二項所示。
二、陳述：
（一）被告癸○○、子○○、寅○○等三人支持如附圖一所示之乙案，不同意原告所
      提如附圖二所示之甲案，因為若依甲案分割，僅由原告一人分得面臨桃園縣中
      壢市○○路○段部分，獨享面臨街道之繁華店面土地，其餘共有人分得之部分
      未面臨任何道路，完全無法與外界交通，成為袋地，不符公平原則，且系爭一
      七二、一七四地號土地均屬乙種工業區，依據規定，乙種工業區土地於建築時
      ，應保留八米寬之道路，以利通行，甲案並未預作保留，是不可採，故為求公
      平合理，並符合乙種工業區土地建築時應保留八米寬道路之規定，分割分法應
      為如附圖一之乙案所示。
（二）被告癸○○、子○○、寅○○、丙○○○、戊○○○等五人支持如附圖三所示
      之丁案，因為系爭一０三、一０四地號土地，亦係乙種工業區○○鄰○○段一
      ０六地號土地，係國有財產局所有之水溝用地，不可能提供作為系爭一０三、
      一０四地號土地對外通行道路，是以系爭一０三、一０四地號土地於將來建築
      時，亦須保留八米寬之道路供對外通行之用，故應保留道路用地，由全體共有
      人按原應有部分比例維持共有。
三、證據：提出遺產分割協議書影本一份、實測圖二紙、桃園縣都市計畫土地使用分
    區（或公共設施用地）證明書影本二紙為證。
Ｂ、被告卯○○：
一、聲明：如主文第一、二項所示。
二、陳述：系爭一七二、一七四地號土地部分，支持如附圖一所示之乙案，不同意原
    告所提如附圖二所示之甲案，因為鄰近國有土地，乙案才不至於日後造成袋地。
    另系爭一０三、一０四地號土地，因是工業用地，其深度、寬度均有受限，不足
    將來無法蓋房子。
Ｃ、被告丑○○：
　　被告丑○○未於最後言詞辯論期日到場，惟據其之前到場所為聲明陳述略以：
一、聲明：同意分割
二、陳述：系爭一０三、一０四地號土地，因是工業用地，其深度、寬度均有受限，
    不足將來無法蓋房子。另系爭一七二、一七四地號土地部分，同意如附圖一所示
    之乙案，惟須部分修正。
Ｄ、被告己○○○：
    被告己○○○未於最後言詞辯論期日到場，惟據其之前到場所為聲明陳述略以：
一、聲明：同意分割。
二、陳述：同意合併分割系爭一０三、一０四地號土地。
Ｅ、被告壬○○：
一、聲明：如主文第二項所示。
二、陳述：同意如附圖三所示之丁案，惟被告壬○○分到土地位置最後、價值較低，
    應受金錢補償，補償之方法希望可以依鑑價計算。
三、證據：提出轉繪示意圖影本一紙，及聲請中華經建鑑定中心股份有限公司鑑定系
    爭一０三、一０四地號土地分割後各筆土地價值為證。
Ｆ、被告辛○○、巳○○、辰○○、午○○：
一、聲明：如主文第二項所示。
二、陳述：
（一）支持丁案，因被告巳○○、辰○○、午○○三人不願意維持共有。
（二）被告巳○○、辰○○及午○○於本案訴訟中將系爭一０三、一０四地號土地之
      應有部分及系爭一０三地號土地上之地上權移轉予訴外人鍾肇堂；被告辛○○
      則將系爭一０三、一０四地號土地之部分應有部分移轉予訴外人鍾肇堂及其訴
      訟代理人丁○○。惟依民事訴訟法第二百五十四條第一項但書之規定，於本件
      訴訟無影響，且訴外人鍾肇堂及訴訟代理人丁○○均已知悉本件訴訟繫屬於鈞
      院審理中。
三、證據：提出實測圖一紙、土地登記謄本、異動索引各二份、丁分割方案分割前後
    土地價差計算表一紙為證。
丙、本院依職權履勘現場，並囑託桃園縣中壢地政事務所繪製現場複丈成果圖（測量
    系爭土地使用狀態及繪製複丈成果圖），及向地上權人姜茂良、鍾肇堂為訴訟告
    知，並囑託中華經建鑑定中心股份有限公司就系爭一０三、一０四地號土地分割
    方案如附圖四、五、三所示之丙、丁、戊三案及系爭一七二、一七四地號土地分
    割方案如附圖二、一所示之甲、乙二案為價值之鑑定。
    理      由
甲、程序方面：
一、按「訴訟繫屬中為訴訟標的之法律關係，雖移轉於第三人，於訴訟無影響。」民
    事訴訟法第二百五十四條第一項前段定有明文。查本件訴訟繫屬於本院後，被告
    即系爭一０三、一０四地號土地共有人辛○○、巳○○、辰○○、午○○於訴訟
    進行中，將其應有部分部分全部移轉予其訴訟代理人丁○○、訴外人鍾肇堂，並
    辦妥所有權移轉登記（其應有部分之變動如附表一備註欄所示），此有系爭一０
    三、一０四地號土地登記謄本附卷可稽，且訴外人鍾肇堂並已知悉本件訴訟繫屬
    於本院，同時委由前述被告四人之訴訟代理人丁○○代為處理相關事宜（見本院
    卷宗編號二所附九十二年九月二十二日訴外人鍾肇堂之陳報狀），則依首揭規定
    ，於本件訴訟應無影響。
二、再按訴狀送達後，原告不得將原訴變更或追加他訴，但有下列各款情形之一者，
    不在此限：七、不甚礙被告之防禦及訴訟之終結者。民事訴訟法第二百五十五條
    第一項第七款定有明文。本件分割共有物原告原起訴請求分割之標的為坐落於桃
    園縣中壢市○○段一０三地號土地，以及坐落桃園縣中壢市○○段一七二地號土
    地，嗣後於訴訟程序進行中，原告請求追加桃園縣中壢市○○段第一０四號土地
    以及桃園縣中壢市○○段一七四號土地併予分割，其中因桃園縣中壢市○○段一
    ０三地號土地及同段一０四地號土地共有人相同、桃園縣中壢市○○段一七三地
    號及一七四地號土地共有人相同，本院認原告嗣後追加二筆土地併予分割不妨礙
    被告之防禦對訴訟之終結亦不生影響，原告之追加自屬合法，合先敘明。
三、本件被告丑○○、己○○○經合法通知，未於最後言詞辯論期日到場，核無民事
    訴訟法第三百八十六條所列各款情形，爰依原告之聲請，由其一造辯論而為判決
    。
乙、得心證之理由：
一、按各共有人得隨時請求分割共有物，分割之方法，不能協議者，法院得因任何共
    有人之聲請，命為原物分配或變價之分配，民法第八百二十三條第一項前段、第
    八百二十四條第二項定有明文。查系爭一七二、一七四地號土地，係原告、被告
    癸○○、卯○○、丑○○、子○○、寅○○所分別共有，另系爭一０三、一０四
    地號土地，則係兩造當事人所分別共有，其各人之應有部分如附表一所示，而兩
    造對系爭共有土地既未定有不分割之特約，亦無物之使用目的不能分割之情形，
    且無依法律規定不得分割之情事。從而，本件系爭土地既無不可分割之原因，而
    兩造就土地分割方法無法達成協議，原告乃起訴請求裁判分割，揆諸前揭法律規
    定，原告之請求於法並無未合，應予准許。
二、次按分割共有物之訴，應由法院斟酌當事人之聲明、共有物之使用現況、共有物
    之性質、經濟效用及全體共有人之利益等事項，依職權為適當之分配。經查：
（一）就系爭一七二、一七四地號土地部分：經桃園縣中壢地政事務所繪製土地複丈
      成果圖如後附圖一、二，其中附圖一所示之分割方案，為被告寅○○所提出，
      且為被告癸○○、子○○、丑○○所共同採納，原告雖主張系爭一七二、一七
      四地號土地周圍已有國有財產局之水利用地，無需再預留道路，故應採取附圖
      二所示之分割方案云云，惟系爭一七二、一七四地號土地，地目雖為田，其土
      地使用分區則為乙種工業區，此有桃園縣都市計畫土地使用分區證明書一紙附
      於本案卷宗編號一（參見本院卷宗一第一六九頁）為證，相鄰之中壢市○○段
      一七九地號土地既為國有財產局之水利用地，現雖可供人通行（參見本院卷宗
      編號一第二五二頁之照片），然因範圍狹小，並不足以作為系爭一七二、一七
      四地號共有人對外通行之道路，又以本院九十二年一月二十七日勘驗筆錄附圖
      所載與附圖二之分割方案互核以觀：如採取附圖二之分割方案，將造成僅原告
      分配所得之土地面臨縱貫道路，其餘共有人之土地確有可能形成無法對外通行
      之袋地（參見本院卷宗編號一第三四八頁）無誤。揆諸系爭一七二、一七四地
      號土地臨路面積狹小，如採取附圖一所示之分割方案，編號田一七二、編號田
      一七四部分土地依照共有人之應有部分比例維持共有作為道路，則各共有人皆
      有對外通行之道路，較為公平，且經濟利用價值亦較高，顯見附圖一所示之分
      割方案較附圖二所示之分割方案為可採。且本件若採附圖二所示之分割方案，
      其中編號田一七四－Ａ、田一七二－Ｂ分配與被告寅○○，將造成田一七四－
      Ａ僅０點０００四公頃，成為畸零地而無法利用，而採附圖一之分割方案，則
      其中編號田一七二－Ｆ、田一七四－Ａ二筆相鄰之土地分配與原告所有，原告
      可共同利用、開發，俾發揮土地最大之經濟效用，是本院認就系爭一七二、一
      七四地號土地部分，應以附圖一所示之方示進行分割。
（二）就系爭一０三、一０四地號土地部分：經桃園縣中壢地政事務所繪製土地複丈
      成果圖如後附圖三、四、五，其中附圖三所示之分割方案，為被告巳○○所提
      出，且為其餘被告所共同採納，本院審酌附圖三、四、五之分割方案中，除附
      圖五該案因未預留對外聯絡道路，將形成共有人獲分配之土地成為袋地，不足
      採納外，附圖三、四之區別，僅除共有人獲分配之土地坐落位置不同以外，其
      餘分割方式則大致相同，被告既自承皆願接受附圖三之方割方式，在尊重大多
      數共有人之意願下，本院認就系爭一０三、一０四地號土地部分，應以附圖三
      所示之方示進行分割。至原告雖同意附圖三之分割方案，惟表示希望分得編號
      建一０三Ａ部分云云，惟查，共有人無論獲分配之土地坐落何處，若有顯失公
      平狀況，仍可要求金錢補償，前已敘及，故本院認原告此部分之主張，尚難採
      認。就系爭一０三、一０四地號土地部分，爰命分割方式如主文第二項所示。
三、共有物以原物為分配時，如共有人中，有不能按其應有部分受分配者，得以金錢
    補償之；又各共有人對於他共有人因分割而得之物，按其應有部分，負與出賣人
    同一之擔保責任，民法第八百二十四條第三項、第八百二十五條分別定有明文；
    另關於共有物之分割，如依原物之數量，按其應有部分之比例分配，價值顯不相
    當者，依其價值按其應有部分比例分配，仍不失為以原物分配於各共有人，否則
    不顧慮經濟上之價值，一概按其應有部分核算之原物數量分配者，將顯失公平，
    惟依其價值按應有部分比例分配原物，如有害經濟上之利用價值者，應認有民法
    第八百二十四條第三項之適用，得以金錢補償之，最高法院六十三年度臺上字第
    二六八Ｏ號判例可資參照。本件系爭一０三、一０四地號以及系爭一七二、一七
    四地號等土地應分別依照附圖一、三所示之方案進行分割，已如前述，而依上開
    二分割方案所示之各宗土地價值，經本院依職權函請中華經建鑑定中心進行鑑價
    結果，各共有人間就其實際受分配土地之價值，相較於共有人各依其應有部分比
    例計算價值，有顯然失衡之情形（詳如附表二、三分別所示），此有中華經建鑑
    定中心二份不動產鑑價報告書附卷可稽，原告雖爭執該二份鑑定報告中就相同面
    積之土地何以有不同之鑑價結果云云，惟依據中華經建鑑定中心鑑定價值分析所
    載：該報告之估價法，係依市場估價法中之路線價估價法計算，再以最後之推定
    數為鑑定價格，且依據本院通知鑑定人黃敏陞到院說明鑑價方式及結果：「（原
    告訴訟代理人問：請問鑑價報告中‧‧‧面積大概相同，但價值相差甚大，請說
    明原因；）答：‧‧‧按照估價技術規則，臨路線十八米以內是路線價值，超過
    十八米部分是以四成計算。簡言之，面臨道路寬度愈大，價值愈高。」，足見中
    華經建鑑定中心確係依照估價技術規則進行鑑價此點，當屬無訛，且原告就鑑定
    人進行說明部分嗣後亦無異議，原告既無法舉證推翻此二份鑑定報告之鑑定結果
    ，本院自當以此二份鑑定報告作為核算金錢補償之依據。準此，揆諸上開說明，
    就系爭一七二、一七四地號土地部分，獲得分配土地價值較高之原告及被告子○○應各按如附表二(7)所示應付之金額補償其餘被告，補償金額由被告癸○○、卯
    ○○、丑○○、寅○○各按如附表二(7)所示應得之金額受領。就系爭一０三、一
    ０四地號土地部分，獲得分配土地價值較高之原告及被告癸○○、丑○○、寅○○、辛○○、壬○○應各按如附表三(7)所示應付之金額補償其餘被告，補償金額
    由被告卯○○、子○○、丙○○○、己○○○、戊○○○、巳○○、辰○○、午
    ○○各按如附表三(7)所示應得之金額受領。
四、末按，因共有物分割、經界或其他性質上類似之事件涉訟，由敗訴當事人負擔訴
    訟費用顯失公平者，法院得酌量情形，命勝訴之當事人負擔其一部。民事訴訟法
    第八時條之一定有明文。查系爭土地雖因兩造無法達成分割協議，原告因而提起
    訴訟，但本件訴訟進行中所生費用，逾越其應有部分者，非為伸張或防衛其權利
    所必要，且兩造均因系爭土地之分割而互蒙其利，故依上開規定，本院認此部分
    訴訟費用應由兩造按如附表所示之應有部分比例負擔始為公平，併予敘明。
五、據上論結，本件原告之訴為有理由，依民事訴訟法第三百八十五條第一項前段、
    第七十八條、第八十條之一、第八十一條第一款，判決如主文。
中　　　華　　　民　　　國　　九十三　　年　　  六  　　月　　二十三  　日
                                      臺灣桃園地方法院民事第一庭
~B法　　　官　陳清怡
右為正本係照原本作成。
如對本判決上訴，須於判決送達後廿日內向本院提出上訴狀。
中　　　華　　　民　　　國　　九十三　　年　　六　　月　　　二十三　　　日
~B法院書記官　黃楓茹
~F0
~T40
附表一：
┌───┬────┬────────────┬───────┬────────┐
│當事人│所有權人│土地地號：              │應有部分      │ 應負擔訴訟費用 │
│      │        │坐落桃園縣中壢市        │（起訴時）    │ 比          例 │
├───┼────┼────────────┼───────┼────────┤
│原告  │未○○○│忠義段一七二、一七四地號│均為1000/10000│    793/10000   │
│      │        ├────────────┼───────┤                │
│      │        │普義段一０三、一０四地號│均為2000/30000│                │
├───┼────┼────────────┼───────┼────────┤
│被告  │癸○○  │忠義段一七二、一七四地號│均為2100/10000│   1294/10000   │
│      │        ├────────────┼───────┤                │
│      │        │普義段一０三、一０四地號│均為2400/30000│                │
├───┼────┼────────────┼───────┼────────┤
│被告  │卯○○  │忠義段一七二、一七四地號│均為1800/10000│   1180/10000   │
│      │        ├────────────┼───────┤                │
│      │        │普義段一０三、一０四地號│均為2400/30000│                │
├───┼────┼────────────┼───────┼────────┤
│被告  │丑○○  │忠義段一七二、一七四地號│均為1800/10000│   1180/10000   │
│      │        ├────────────┼───────┤                │
│      │        │普義段一０三、一０四地號│均為2400/30000│                │
├───┼────┼────────────┼───────┼────────┤
│被告  │子○○  │忠義段一七二、一七四地號│均為1800/10000│   1118/10000   │
│      │        ├────────────┼───────┤                │
│      │        │普義段一０三、一０四地號│均為2100/30000│                │
├───┼────┼────────────┼───────┼────────┤
│被告  │寅○○  │忠義段一七二、一七四地號│均為1500/10000│   1066/10000   │
│      │        ├────────────┼───────┤                │
│      │        │普義段一０三、一０四地號│均為2400/30000│                │
├───┼────┼────────────┼───────┼────────┤
│被告  │丙○○○│普義段一０三、一０四地號│均為2300/30000│    475/10000   │
├───┼────┼────────────┼───────┼────────┤
│被告  │己○○○│普義段一０三、一０四地號│均為2000/30000│    413/10000   │
├───┼────┼────────────┼───────┼────────┤
│被告  │戊○○○│普義段一０三、一０四地號│均為2000/30000│    413/10000   │
├───┼────┼────────────┼───────┼────────┤
│被告  │辛○○  │普義段一０三、一０四地號│均為1/9       │    689/10000   │
├───┼────┼────────────┼───────┼────────┤
│被告  │壬○○  │普義段一０三、一０四地號│均為1/9       │    689/10000   │
├───┼────┼────────────┼───────┼────────┤
│被告  │巳○○  │普義段一０三、一０四地號│均為1/27      │    230/10000   │
├───┼────┼────────────┼───────┼────────┤
│被告  │辰○○  │普義段一０三、一０四地號│均為1/27      │    230/10000   │
├───┼────┼────────────┼───────┼────────┤
│被告  │午○○  │普義段一０三、一０四地號│均為 1/27     │    230/10000   │
├───┴────┴────────────┴───────┴────────┤
│(8)備註：                                                                    │
│　本件訴訟繫屬中，系爭一０三、一０四地號土地共有人及其應有部分之變動：      │
│一、系爭一０三地號：                                                        │
│（一）被告辛○○應有部分九分之一，嗣於本案訴訟中各轉讓應有部分九千分之三予其│
│      訴訟代理人丁○○及訴外人鍾肇堂。                                      │
│（二）被告巳○○、辰○○、午○○應有部分各二十七分之一，嗣於本案訴訟中轉讓渠│
│      等應有部分予訴外人鍾肇堂。                                            │
│二、系爭一０四地號：                                                        │
│（一）被告辛○○應有部分九分之一，嗣於本案訴訟中各轉讓應有部分一千八百分之一│
│      予其訴訟代理人丁○○及訴外人鍾肇堂。                                  │
│（二）被告巳○○、辰○○、午○○應有部分各二十七分之一，嗣於本案訴訟中轉讓渠│
│      等應有部分予訴外人鍾肇堂。                                            │
└──────────────────────────────────────┘
~F0
~T40
附表二：桃園縣中壢市○○段一七二、一七四地號土地相互補償表：採乙案。
┌────┬─────┬──────┬────┬───────────┬──────────┐
│(1)共有人│(2)應有部分│(3)應受分配土│(4)分得土│(5)分得土地價值        │(7)增減金額（以＋表示│
│        │          │地價值（鑑定│地位置  ├───────────┤溢取即應付金額，以－│
│        │          │總價×(2)）  │（地號）│(6)按(2)比例共有道路價值│表示少取即應得金額）│
├────┼─────┼──────┼────┼───────────┼──────────┤
│未○○○│1000/10000│1,996,397   │田172-Ｆ│1,185,525             │                    │
│        │          │            │田174-Ａ├───────────┤　＋252,133（應付） │
│        │          │            │        │1,063,005             │                    │
├────┼─────┼──────┼────┼───────────┼──────────┤
│癸○○  │2100/10000│4,192,434   │田172-Ｃ│1,934,323             │                    │
│        │          │            │        ├───────────┤  － 25,799（應得） │
│        │          │            │        │2,232,312             │                    │
├────┼─────┼──────┼────┼───────────┼──────────┤
│卯○○  │1800/10000│3,593,514   │田172-Ｂ│1,596,491             │                    │
│        │          │            │        ├───────────┤  － 83,613（應得） │
│        │          │            │        │1,913,410             │                    │
├────┼─────┼──────┼────┼───────────┼──────────┤
│丑○○  │1800/10000│3,593,514   │田172-Ａ│1,344,414             │                    │
│        │          │            │        ├───────────┤  －335,690（應得） │
│        │          │            │        │1,913,410             │                    │
├────┼─────┼──────┼────┼───────────┼──────────┤
│子○○  │1800/10000│3,593,514   │田172-Ｅ│1,890,484             │                    │
│        │          │            │        ├───────────┤  ＋210,380（應付） │
│        │          │            │        │1,913,410             │                    │
├────┼─────┼──────┼────┼───────────┼──────────┤
│寅○○  │1500/10000│2,994,595   │田172-Ｄ│1,382,676             │                    │
│        │          │            │        ├───────────┤  － 17,411（應得） │
│        │          │            │        │1,594,508             │                    │
├────┴─────┴──────┴────┴───────────┴──────────┤
│一、(3)、(5)、(6)、(7)單位：新台幣，元。                                                      │
│二、鑑定土地總價：19,963,968元。                                                          │
│三、全體共有人共有道路價值：9,919,857元+710,198元=10,630,055元。                          │
└─────────────────────────────────────────────┘
~F0
~T40
附表三：桃園縣中壢市○○段一０三、一０四地號土地相互補償表：採丁案。
┌────┬─────┬──────┬────┬───────────┬──────────┐
│(1)共有人│(2)應有部分│(3)應受分配土│(4)分得土│(5)分得土地價值        │(7)增減金額（以＋表示│
│        │          │地價值（鑑定│地位置  ├───────────┤溢取即應付金額，以－│
│        │          │總價×(2)）  │（地號）│(6)按(2)比例共有道路價值│表示少取即應得金額）│
├────┼─────┼──────┼────┼───────────┼──────────┤
│未○○○│2000/30000│5,124,211   │田104-Ｅ│4,514,752             │                    │
│        │          │            │        ├───────────┤  ＋534,948（應付） │
│        │          │            │        │1,144,407             │                    │
├────┼─────┼──────┼────┼───────────┼──────────┤
│癸○○  │2400/30000│6,149,053   │建103-Ａ│5,029,728             │                    │
│        │          │            │        ├───────────┤　＋253,963（應付） │
│        │          │            │        │1,373,288             │                    │
├────┼─────┼──────┼────┼───────────┼──────────┤
│卯○○  │2400/30000│6,149,053   │建103-Ｃ│4,673,001             │                    │
│        │          │            │        ├───────────┤  －102,764（應得） │
│        │          │            │        │1,373,288             │                    │
├────┼─────┼──────┼────┼───────────┼──────────┤
│丑○○  │2400/30000│6,149,053   │建103-Ｂ│4,875,932             │                    │
│        │          │            │        ├───────────┤　＋100,167（應付） │
│        │          │            │        │1,373,288             │　　                │
├────┼─────┼──────┼────┼───────────┼──────────┤
│子○○  │2100/30000│5,380,421   │建103-Ｄ│4,122,034             │                    │
│        │          │            │        ├───────────┤　－ 56,760（應得） │
│        │          │            │        │1,201,627             │                    │
├────┼─────┼──────┼────┼───────────┼──────────┤
│寅○○  │2400/30000│6,149,053   │建103-Ｅ│4,878,720             │                    │
│        │          │            │        ├───────────┤　＋102,955（應付） │
│        │          │            │        │1,373,288             │　　                │
├────┼─────┼──────┼────┼───────────┼──────────┤
│丙○○○│2300/30000│5,892,843   │田104-Ｃ│4,148,654             │                    │
│        │          │            │        ├───────────┤　－428,120（應得） │
│        │          │            │        │1,316,069             │                    │
├────┼─────┼──────┼────┼───────────┼──────────┤
│己○○○│2000/30000│5,124,211   │田104-Ｄ│3,826,872             │                    │
│        │          │            │        ├───────────┤　－152,932（應得） │
│        │          │            │        │1,144,407             │                    │
├────┼─────┼──────┼────┼───────────┼──────────┤
│戊○○○│2000/30000│5,124,211   │建103-Ｊ│3,437,194             │                    │
│        │          │            │田104-Ｂ├───────────┤　－542,610（應得） │
│        │          │            │        │1,144,407             │                    │
├────┼─────┼──────┼────┼───────────┼──────────┤
│辛○○  │1/9       │8,540,351   │建103-Ｆ│6,781,130             │                    │
│        │          │            │        ├───────────┤　＋148,123（應付） │
│        │          │            │        │1,907,344             │                    │
├────┼─────┼──────┼────┼───────────┼──────────┤
│壬○○  │1/9       │8,540,351   │田104-Ｆ│7,110,444             │                    │
│        │          │            │        ├───────────┤　＋477,437（應付） │
│        │          │            │        │1,907,344             │                    │
├────┼─────┼──────┼────┼───────────┼──────────┤
│巳○○  │1/27      │2,846,784   │建103-Ｉ│2,060,756             │                    │
│        │          │            │田104-Ａ├───────────┤　－150,247（應得） │
│        │          │            │        │  635,781             │                    │
├────┼─────┼──────┼────┼───────────┼──────────┤
│辰○○  │1/27      │2,846,784   │建103-Ｇ│2,154,691             │                    │
│        │          │            │        ├───────────┤　－ 56,312（應得） │
│        │          │            │        │  635,781             │                    │
├────┼─────┼──────┼────┼───────────┼──────────┤
│午○○  │1/27      │2,846,784   │建103-Ｈ│2,083,155             │                    │
│        │          │            │        ├───────────┤　－127,848（應得） │
│        │          │            │        │  635,781             │                    │
├────┴─────┴──────┴────┴───────────┴──────────┤
│一、(3)、(5)、(6)、(7)單位：新台幣，元。                                                      │
│二、鑑定土地總價：76,863,163元。                                                          │
│三、全體共有人共有道路價值：11,469,640元+5,696,460元=17,166,100元。                       │
└─────────────────────────────────────────────┘
